臺灣板橋地方法院刑事判決　　　　　　 94年度簡上字第206號
上　訴　人
即　被　告　甲○○
上列上訴人即被告因違反毒品危害防制條例案件，不服本院93年
度簡字第4881號中華民國93年12月31日第一審判決（聲請簡易判
決處刑案號：93年度核退毒偵字第1106號），提起上訴，本院管
轄之第二審合議庭判決如左：
    主  文
上訴駁回。
    事  實
一、甲○○前因施用毒品案件，經送觀察勒戒後，認無繼續施用
    毒品傾向，由臺灣板橋地方法院檢察署檢察官於民國89年5
    月8 日以89年度毒偵字第3415號案件為不起訴處分確定。復
    因施用毒品案件，經送強制戒治，於民國91年9 月11日停止
    執行而釋放，同年10月15日戒治期滿執行完畢，並經臺灣板
    橋地方法院檢察署檢察官於90年10月25日，以90年度毒偵字
    第3430號案提起公訴，而於90年12月14日，經臺灣板橋地方
    法院以90年度易字第3664號判決判處有期徒刑6 月，如易科
    罰金以三百元折算一日確定，並於91年11月5 日易科罰金執
    行完畢。再因施用毒品案件，經臺灣板橋地方法院檢察署檢
    察官於93年4 月30日，以93年度毒偵字第1199號、核退毒偵
    字第286 號提起公訴，而於93年6 月18日經臺灣板橋地方法
    院以93年度簡字第2676號判處有期徒刑6 月，如易科罰金以
    三百元折算一日，並於93年7 月21日確定（台灣板橋地方法
    院檢察署檢察官於93年7 月8 日收受該刑事判決書）。詎仍
    不知悔改，復基於施用毒品犯意，於前受強制戒治處分執行
    完畢後，五年內之93年7 月12日白天某時，在其位於台北縣
    板橋市之賃居處（原審載為93年7 月14日22時30分許為警採
    尿前96小時內某時許，在不詳地點），將安非他命置於玻璃
    吸食器內，再以火燒烤後，使之產生煙霧再吸食其氣體，以
    此方式施用第二級毒品安非他命1 次，嗣於93年7 月14日19
    時許，為警持搜索票前往臺北縣中和市○○路222 號4 樓搜
    索而查獲，並扣得其與楊昭瑩（另案聲請觀察勒戒）、陳威
    超（另案聲請簡易判決處刑）共同持有之安非他命1 包﹙毛
    重0.3 公克、淨重0.1 公克﹚、吸食器1 組、玻璃球3 個及
    分裝袋8 個。
二、案經臺北縣政府警察局金山分局報請臺灣板橋地方法院檢察
    署檢察官聲請簡易判決處刑。
    理  由
一、右揭事實業據上訴人即被告甲○○於本院94年4 月21日準備
    程序中及本院審理中坦承不諱，核與被告為警查獲後於93年
    7 月14日22時30分許在警訊後所採集之尿液，送鑑驗呈安非
    他命陽性反應之結果無違（參卷附臺灣檢驗科技股份有限公
    司濫用藥物檢驗報告、台北縣政府警察局金山分局毒品危害
    防制條例被移送姓名及代碼對照表），其自白與事實相符。
    又其前因施用毒品案件，經送觀察勒戒後，認無繼續施用毒
    品傾向，由臺灣板橋地方法院檢察署檢察官於民國89年5 月
    8 日以89年度毒偵字第3415號案件為不起訴處分確定。復因
    施用毒品案件，經送強制戒治，於民國91年9 月11日停止執
    行而釋放，同年10月15日戒治期滿執行完畢，並經臺灣板橋
    地方法院檢察署檢察官於90年10月25日，以90年度毒偵字第
    3430號案提起公訴，而於90年12月14日，經臺灣板橋地方法
    院以90年度易字第3664號判決判處有期徒刑6 月，如易科罰
    金以三百元折算一日確定，並於91年11月5 日易科罰金執行
    完畢。再因施用毒品案件，經臺灣板橋地方法院檢察署檢察
    官於93年4 月30日，以93年度毒偵字第1199號、核退毒偵字
    第286 號提起公訴，而於93年6 月18日經臺灣板橋地方法院
    以93年度簡字第2676號判處有期徒刑6 月，如易科罰金以三
    百元折算一日，並於93年7 月21日確定等情，有臺灣高等法
    院被告全國前案紀錄一份在卷可憑。事證明確，被告施用毒
    品之犯行堪予認定，應予依法論科。
二、按安非他命為毒品危害防制條例第2 條第2 項第2 款所定之
    第二級毒品，核被告所為，係犯上開條例第10條第2 項之罪
    。被告為施用第二級毒品安非他命而持有之行為，為其施用
    之高度行為所吸收而不另論罪。復查被告有前開所載犯罪科
    刑執行情形，有臺灣高等法院被告全國前案紀錄表存卷足憑
    ，其於有期徒刑執行完畢後五年內，再犯本件有期徒刑以上
    之罪，為累犯，應依刑法第四十七條之規定，加重其刑。
三、被告甲○○上訴意旨略以：伊因家中父母無人照顧，亟需其
    出監工作照顧家庭，原審判決量刑對其過重，爰提起上訴，
    懇請改判從輕量刑云云。惟查，原審依調查證據所得，並斟
    酌被告前有違反毒品危害防制條例前科，猶不知悔改而再犯
    本件施用第二級毒品犯行，及刑法第57條所定各項犯罪情狀
    ，而量處有期徒刑六月並諭知易科罰金之折算標準；並敘及
    扣案之第二級毒品安非他命乙包（淨重0.1 公克），係查獲
    之毒品，不問屬於犯人與否，應依毒品危害防制條例第18
    條第1 項前段之規定宣告沒收銷燬；以及扣案之安非他命吸
    食器1 組、玻璃球3 個、空分裝袋8 個，因被告自警詢、偵
    查中均堅詞否認為其所有，卷內既查無上開物品為被告所有
    之佐證，檢察官復未就此節舉證，而未依刑法第38條第1項
    第2 款規定宣告沒收等情，原審認事、用法均稱允當，當無
    違誤之處，又被告上訴意旨固稱因家庭因素期請從輕量刑云
    云，惟審究被告前因二次施用毒品案件，經本院分別判處有
    期徒刑6 月，首次並曾經易科罰金執行完畢，惟被告不知悔
    悟，再犯施用毒品罪，復於第二次另案未到案執行前，再犯
    本件，顯見其戒除毒癮意志不堅，實有深切反省之必要，縱
    有如前上訴意旨所述之家庭因素，亦難再予輕縱，是原審判
    決量刑亦屬妥適。被告上訴意旨空言求處改判從輕量刑，指
    摘原審判決不當，顯無理由，自應予駁回。
四、原聲請簡易處刑及原審判決事實，雖均認為被告施用安非他
    命之時間為93年7 月14日22時30分許採尿前回溯96小時內，
    惟被告即於本院準備程序及審理期日，在原聲請簡易處刑及
    原審判決事實之範圍內詳述施用毒品之時間、地點如前事實
    欄所示，此於被告之刑責無涉，復為原聲請簡易處刑及原審
    決判決之犯罪事實相同，自應予以更正載明，併此敘明。
據上論斷，應依刑事訴訟法第455 條之1 第1 項、第3 項、第36
8 條，判決如主文。
本案經檢察官蘇揚旭到庭執行職務。
中　　華　　民　　國　　94　　年　　5 　　月　　12　　日
                  刑事第三庭    審判長法　官    李釱任
                                      法　官    徐子涵
                                      法　官    白光華
以上正本證明與原本無異
本件不得上訴
                                      書記官　  張惠芳
中　　華　　民　　國　　94　　年　　5 　　月　　12　　日
附錄本案論罪科刑法條全文：
毒品危害防制條例第10條
施用第 2 級毒品者，處三年以下有期徒刑。
